# 请教陈版关于业绩补偿的确认问题

提问人：墨墨 19901990 时间：2020-05-20 20:56:00
A公司 2017 年投资C公司，取得15%股权，对其有重大影响，投资时与C公司的原股东签订对赌协议C公司的2017-2018 年经审计的利润如果未达到约定金额，原股东需要对A公司进行补偿，截止 2018 年末C公司未完成业绩，由于C公司提供的财务报表未经审计且原股东也不履行补偿义务， 2019 年公司提起诉讼并胜诉，并按法院判决的金额确认业绩补偿，并同时根据原股东的资金状况及其可回收性计提了40%坏账准备
1 、请问陈版该项业绩补偿需要在 2018 年确认还是要在 2019 年确认，确认时点是否有具体的依据？
2 、确认业绩补偿的同时确认坏账准备是否合理？

回答人：chenyiwei
1 、由于 2018 年内，双方尚未就业绩补偿金额达成一致，可收取的金额不能可靠计量，基于谨慎考虑，不建议在2018 年度确认业绩补偿款及其相关受益。
2 、 2019 年内能否依据法院判决确认应收业绩补偿款，取决于能否合理、谨慎地估计可收回金额。此处依据法院判决确认的应收业绩补偿款属于金额确定的金融资产，因此其初始计量金额应当为公允价值，即预计可收回金额的折现值。坏账准备属于后续计量范畴，不应一开始初始确认时先按全额确认应收补偿款再对其计提坏账准备。